臺灣臺中地方法院刑事判決　　　　　　　　九十一年度易字第一二五二號
　　公　訴　人　臺灣臺中地方法院檢察署檢察官
　　被　　　告　丁○○
　　　　　　　　丙○○
右列被告因恐嚇取財等案件，經檢察官提起公訴（九十年度偵字第一七四六七號），
本院判決如左：
    主      文
丁○○、丙○○共同連續意圖為自己不法之所有，以恐嚇使人將本人之物交付，各處
有期徒刑拾月。
扣案之Ｔ型扳手貳支、鐵線勾壹支、安泰商業銀行金融卡壹張（卡號：000000
0000000000號）、華南商業銀行金融卡壹張（卡號：000000000
000號）及中華電信公司電話卡壹張均沒收。
    事      實
一、丁○○、丙○○夥同甲○○（俟緝獲另結）共同組成竊車勒贖集團，先由丙○○
    透過報紙分類廣告欄，各以新台幣（下同）六千元代價向某不詳姓名之人購買安
    泰商業銀行金融卡一張（卡號：0000000000000000號）、存摺
    一本及華南商業銀行金融卡一張（卡號：000000000000號）、存摺
    一本（該二本存摺已由丙○○於購得後將之丟棄），以供竊得車輛後向被害車主
    恐嚇取財之用，而共同基於意圖為自己不法之所有之概括犯意聯絡，先於民國（
    下同）九十年九月二十一日凌晨三時許，由丁○○駕駛所有車牌號碼ＳＮ－一九
    九六號自用小客車載同丙○○、甲○○二人，並帶甲○○所有足供兇器使用之
    Ｔ型扳手二支及鐵線勾一支，在台中市○○路中興大學校門口附近，由甲○○下
    車持該Ｔ型扳二支及鐵線勾一支，竊取乙○○所使用停放該處之車牌號碼ＹＮ－
    五三０八號自用小客車乙輛，丁○○、丙○○則在車上把風，得手後，先將上開
    車輛停放在偏僻處，再於同日上午，由甲○○以乙○○留在車上之電話號碼，打
    電話向乙○○恐嚇稱：須將五萬元匯入指定帳戶贖車，否則要將該車燒燬等語，
    使乙○○因心車輛無法取回而心生畏懼，乃於同日依指示將五萬元匯入甲○○
    等人所指定之安泰商業銀行帳號0000000000000000000帳戶
    內（乙○○之上開車輛，事後經警方在台中市○區○○○路附近尋獲，並通知乙○○前往領回），甲○○、丁○○、丙○○三人則於同年月二十四日凌晨二時許
    ，在台中市第一廣場二樓所設提款機，以安泰商業銀行金融卡提領五萬元朋分；
    又於同年月二十一日凌晨四時許，由丁○○駕駛所有車牌號碼ＳＮ－一九九六號
    自用小客車載同丙○○、甲○○二人，並帶甲○○所有上開Ｔ型扳手二支及鐵
    線勾一支，在台中市○區○○○路一段三三五號前，由甲○○下車持該Ｔ型扳手
    二支及鐵線勾一支，竊取戊○所有停放該處之車牌號碼ＤＩ－二八二０自用小客
    車乙輛，丁○○、丙○○則在車上把風，得手後，先將上開車輛停放在偏僻處，
    再於同日上午七時二十分許，由甲○○以戊○留在車上之電話號碼，打電話向戊○恐嚇稱：須將十五萬元匯入指定帳戶贖車，否則要將該車解體等語，使戊○因
    心車輛無法取回而心生畏懼，乃報警處理，嗣甲○○、丁○○、丙○○三人輪
    流打電話與戊○所委託之友人劉瓊芬交涉，劉瓊芬則以須籌錢與之虛與委蛇，迨
    於同年月二十四日上午十時五十分許，甲○○、丁○○、丙○○三人在台中市○○路與大連路口，由丙○○持所購買之中華電信公司電話卡以公用電話與劉瓊芬
    聯絡，向劉瓊芬詢問是否已備妥贖款時，為埋伏員警當場查獲，致未得逞，並經
    警在丁○○所有上開自用小客車內扣得甲○○所有供竊取上開車輛所用之Ｔ型扳
    手二支、線勾一支，及在丙○○身上扣得所有上開安泰商業銀行金融卡一張、華
    南商業銀行金融卡一張、中華電信公司電話卡一張，另在丁○○、丙○○、甲○○身上分別起獲提領乙○○所匯入之贓款一萬八千元、一萬六千元、一萬六千元
    （該五萬元已發還乙○○）。
二、案經台中市警察局第一分局報請台灣台中地方法院檢察署檢察官偵查起訴。
    理      由
一、前開犯罪事實，業據被告丁○○、丙○○迭於警訊、偵查中及本院審理時均坦承
    不諱，核與同案被告甲○○於警訊、偵查中供述及被害人乙○○、戊○、證人劉
    瓊芬分別於警訊時指證述之情節相符，並有車輛車牌失竊資料個別查詢報表二紙
    、贓物認領保管收據二紙、郵政儲金匯業局儲戶交易明細表一紙附卷及安泰商業
    銀行金融卡一張、華南商業銀行金融卡一張、中華電信公司電話卡一張、Ｔ型扳
    手二支、鐵線勾一支扣案可憑。事證明確，被告二人犯行均堪認定。
二、查同案被告甲○○持以行竊之Ｔ型板手，在客觀上對人之生命、身體、安全構成
    威脅，而具有危險性，堪認足供兇器使用無疑。核被告丁○○、丙○○所為，均
    係犯刑法第三百二十一條第一項第三、四款之結夥三人以上帶兇器竊盜罪（竊
    取乙○○、戊○之上開車輛）及同法第三百四十六條第一項之恐嚇取財罪（恐嚇
    取財乙○○部分）、同條第三項、第一項之恐嚇取財未遂罪（恐嚇取財戊○部分
    ）。被告丁○○、丙○○與甲○○間就上開犯行，彼此間有犯意之聯絡及行為之
    分擔，皆為共同正犯。被告丁○○、丙○○先後二次加重竊盜及一次恐嚇取財既
    遂、一次恐嚇取財未遂之犯行，均時間緊接，犯罪構成要件相同，顯皆係基於概
    括犯意為之，均應依連續犯之規定各以一連續結夥三人以上帶兇器竊盜罪、連
    續恐嚇取財罪論，並均依法加重其刑。又被告丁○○、丙○○所犯上開二罪，有
    方法結果之牽連關係，為牽連犯，依刑法第五十五條規定應從一重依連續恐嚇取
    財罪處斷。另被告丁○○雖又自九十一年二月二十一日起至同年三月二十七日止
    ，夥同甲○○、施良杰、己○○三人共同竊取被害人陳信榮等二十九人之自用小
    客車並向被害人勒取贖款等情，經台灣南投地方法院檢察署檢察官以九十一年度
    偵字第一二六九、一五八九號提起公訴，現正由台灣南投地方法院審理中，有起
    訴書乙份附卷可稽，因距本件犯罪時間已近五個月，應係另行起意所為，附此敘
    明。爰審酌被告二人犯罪之動機、目的、手段、所生危害及犯罪後坦承犯行等一
    切情狀，分別量處如主文所示之刑，以資懲儆。又扣案之Ｔ型扳手二支、鐵線勾
    一支及安泰商業銀行金融卡一張（卡號：0000000000000000號
    ）、華南商業銀行金融卡一張（卡號：000000000000號）、中華電
    信公司電話卡一張，分別係同案被告甲○○及被告丙○○所有，已據被告丁○○
    、丙○○供明在卷，且為其等供犯罪所用或供犯罪預備之物，依法均併予宣告沒
    收。
三、被告甲○○涉嫌加重竊盜及恐嚇取財部分，俟緝獲另結。
四、據上論斷，應依刑事訴訟法第二百九十九條第一項前段，刑法第二十八條、第五
    十六條、第三百四十六條第一項、第三百二十一條第一項第三、四款、第五十五
    條、第三十八條第一項第二款、罰金罰鍰提高標準條例第一條前段，判決如主文
    。
中    華    民    國      九十一      年       十      月    十五       日
                                   台灣台中地方法院刑事第三庭
                                        法  官  朱  光  國
右正本證明與原本無異。
如不服本判決，應於判決送達後十日內向本院提出上訴狀( 應附繕本 )，上訴於臺灣
高等法院臺中分院。
                                        書記官
中    華    民    國      九十一      年       十      月      十六     日
刑法第三百二十一條第一項：
犯竊盜罪而有左列情形之一者，處六月以上五年以下有期徒刑：
一、於夜間侵入住宅或有人居住之建築物、船艦，或隱匿其內而犯之者。
二、毀越門扇、牆垣或其他安全設備而犯之者。
三、攜帶兇器而犯之者。
四、結夥三人以上而犯之者。
五、乘火災、水災或其他災害之際而犯之者。
六、在車站或埠頭而犯之者。
刑法第三百四十六條第一項：
意圖為自己或第三人不法之所有，以恐嚇使人將本人或第三人之物交付者，處六月以
上五年以下有期徒刑，得併科一千元下罰金。
                                                                        Ｂ
